臺灣新北地方法院民事判決　　　　　　　110年度婚字第260號
原　　　告　甲○○


被　　　告　乙○○



訴訟代理人　陳怡君律師
上列當事人間請求離婚等事件，本院於民國110 年11月17日言詞
辯論終結，判決如下：
    主      文
准原告與被告離婚。
訴訟費用由被告負擔。
    事實及理由
一、原告主張經審理後略以：兩造於民國106 年8 月11日結婚，
    婚後兩造感情尚稱融洽，嗣於108 年間兩造達成分居之共識
    ，起初兩造間尚有聯繫，惟自110 年3 月起原告即無法聯繫
    上被告，至本件起訴後，被告才與原告聯繫表示同意離婚，
    兩造之婚姻已生嚴重破綻，難以再繼續維持，爰依民法第10
    52條第2 項規定請求判准離婚等語，並聲明如主文所示。
二、被告陳稱：同意原告請求，同意離婚，被告暫無回臺打算，
    所以無法辦理兩願離婚等語。
三、本院之判斷：
  ㈠按有民法第1052條第1 項以外之重大事由，難以維持婚姻者
    ，夫妻一方得請求離婚；但其事由應由夫妻一方負責者，僅
    他方得請求離婚，此觀之民法第1052條第2 項之規定自明。
    所謂有重大事由，難以維持婚姻者，係以婚姻是否已生破綻
    而無回復之希望為其判斷之標準，而婚姻是否已生破綻無回
    復之希望，則應依客觀之標準，即難以維持婚姻之事實，是
    否已達於倘處於同一境況，任何人均將喪失維持婚姻之意願
    而定。婚姻係以夫妻之共同生活為目的，配偶應互信互賴、
    相互協力，以保持共同生活之圓滿、安全及幸福，因而夫妻
    應相互尊重以增進情感和諧及誠摯之相處，此為維持婚姻之
    基礎，若此基礎不復存在，致夫妻無法共同生活，無復合之
    可能者，即應認有難以維持婚姻之重大事由存在。
  ㈡查兩造於106 年8 月11日結婚，現婚姻關係仍存續中等情，
    有兩造之全戶戶籍資料查詢單在卷為憑，堪以認定。原告主
    張兩造自108 年起即分居迄今，原告無法聯繫上被告，嗣原
    告提起本件訴訟，被告才與原告聯繫並表示同意離婚等情，
    據原告到庭陳述明確，復經本院依職權調閱被告之入出國日
    期紀錄，觀諸被告自108 年11月12日出境後未再入境等情，
    足見兩造確已分居長達2 年，夫妻關係有名無實，且被告於
    本件訴訟亦表達離婚意願，此經兩造分別提出兩願離婚協議
    書在卷可稽，足見兩造均無繼續維持婚姻之意願，婚姻已有
    嚴重破綻，共同生活顯已難圓滿，是本件確有難以維持婚姻
    之重大事由存在，而對此難以維繫婚姻之重大事由，被告係
    可歸責，亦無足認其可責程度低於原告之情事。從而，原告
    依民法第1052條第2 項之規定訴請判決兩造離婚，自屬有據
    ，應予准許。
四、訴訟費用負擔之依據：家事事件法第51條、民事訴訟法第78
    條。
中    華    民    國   110    年    11    月    30    日
                  家事第一庭  法  官  李美燕
以上正本係照原本作成。
如對本判決上訴，須於判決送達後20日內向本院提出上訴狀。如
委任律師提起上訴者，應一併繳納上訴審裁判費。
中    華    民    國   110    年    11    月    30    日
                              書記官  廖婉凌